【裁判字號】    92,上訴,1631
【裁判日期】    921119
【裁判案由】    偽造文書等
【裁判全文】
臺灣高等法院臺中分院刑事判決                  九十二年度上訴字第一六三一號
    上訴人  即
    自  訴  人  丙○○
    被      告  乙○○
                甲○○
右上訴人因被告等偽造文書等案件，不服台灣台中地方法院九十二年度自字第五一三
號，中華民國九十二年八月四日第一審判決，提起上訴，本院判決如左：
    主      文
上訴駁回。
    理      由
一、本案經本院審理結果，認第一審判決諭知被告乙○○、甲○○無罪，並無違誤，
    應予維持，並引用第一審判決書記載之證據及理由（如附件）。
二、上訴人即自訴人丙○○（下稱自訴人）上訴意旨略以：上訴人於八十九年八月受
    僱於台中市○○路一八四號地下樓乙○○所營愛無限ＫＴＶ酒店之人頭負責人。
    原審法院引用最高法院三十年上字第八一六號及七十六年台上字第四九八六號判
    例，採自由心證做草率之判決，實有為被告及證人陳水和脫罪之嫌。證人陳水和
    於九十二年七月二十一日到庭作證，承辦法官未令具結，且無傳訊相關證人當庭
    對質，足見承辦法官有幫被告脫罪之嫌。陳水和證稱：該公司結束後，自訴人同
    意繼續至健行路六號擔任負責人，係不實之詞。查公園路之店，於九十年七月二
    十三日始變更店名及人頭負責人孫先生。且於九十二年二、三月間，法院拍賣始
    結束營業。為何承辦法院未加查證，即為被告無罪之判決，有待檢討。健行路各
    項登記，證人陳水和偽稱有帶自訴人前往稅捐處簽過一次名字，且稱與股長見面
    ，原審承辦法官未予查證，亦未傳稅捐處股長對質。證人陳水和始終為其弟乙○○脫罪，而作不實偽證，謂全由陳水和一人所為，與被告乙○○無關，原審承辦
    法官亦未查證、追究。原審法院未傳喚稅捐處股長及洪煥彬出庭對質，況且未令
    證人陳水和具結，亦未追究偽證刑責，即作無罪判決，為此上訴討回公道云云。
    查本件台中市○○路愛無限酒店申請營業設立登記單獨設籍課稅，係證人陳水和
    委託被告甲○○辦理，已據陳水和於原審法院證述明確。原審判決因認自訴人所
    指辦理上開設籍課稅等登記行為，與被告乙○○無關；被告甲○○僅係單純受陳
    水和委託辦理上開登記，並無證據證明被告二人有自訴人所指行使偽造私文書之
    犯行，認事並無違證據法則。另證人陳水和係被告乙○○之兄，此有戶籍資料可
    憑（見本院卷第二二頁、原審卷第三四頁）。依九十二年七月二十一日，陳水和
    作證時之刑事訴訟法第一百八十六條第四款規定，證人與被告為五親等內之血親
    ，得拒絕證言，但不拒絕證言者，不得令其具結。原審法院於九十二年七月二十
    一日證人陳水和作證時，未令陳具結，於法並無不合。至自訴人請求傳喚稅捐處
    股長、及稅捐處承辦人洪煥彬，因事證已明，無傳訊必要，附此敘明。本件上訴
    人仍以上詞，指摘原審判決諭知被告二人無罪，其上訴為無理由，應予駁回。
三、自訴人丙○○另向台中市警察局第二分局檢舉被告乙○○、證人陳水和係台中市
    ○○路一八四之一號愛無限ＫＴＶ之實際負責人，為逃漏營業稅，僱用自訴人為
    名義負責人，經檢察官提起公訴後，原審法院於九十二年六月十六日以九十二年
    度訴字第八三一號刑事判決諭知無罪，並經本院於九十二年九月十七日以九十二
    年度上訴字第一四九八號刑事判決諭知駁回上訴。上開事實與本案被訴事實，無
    裁判上一罪之關係，附此敘明。
四、據上論斷，應依刑事訴訟法第三百七十三條、第三百六十八條，判決如主文。
中      華      民      國      九十二      年    十一    月    十九    日
                                    臺灣高等法院臺中分院刑事第九庭
                                          審判長法  官  陳  筱  珮
                                                法  官  康  應  龍
                                                法  官  趙  春  碧
右正本證明與原本無異。
自訴人得上訴。
被告不得上訴。
如不服本判決應於收受送達後十日內向本院提出上訴書狀，其未敘述上訴之理由者並
得於提起上訴後十日內向本院補提理由書（均須按他造當事人之人數附繕本）。
                                                書記官  陳  文  琴
中      華      民      國      九十二   年     十一      月    二十    日
                                         Ｉ


司法院資訊處製作；財團法人民間司法改革基金會備份。
